# 存在商誉的情况下母公司成本法投资减值的计提问题

提问人：茶前饭后 时间：2020-03-09 08:05:24
请教版主！在新的 8 号文件商誉减值测试中，商誉减值测试只针对商誉资产组，假如合并报表层面出现了商誉减值，那么母公司个别报表的投资成本减值如何计算？
理解一：因为当初投资时，初始目的是针对商誉所对应的资产组，所以长期投资减值=商誉资产组初始投资时现金流现—商誉资产组目前现金流现值。
理解二：虽然商誉对应的是资产组，但长期投资针对的是被投资单位的整体股权，所以应该按照整体股权现金流测算减值，长期投资减值=商誉资产组初始投资时现金流现值（正常情况下期初股权价值和商誉资产组价值相等）—被投资单位整体股权目前现金流现值。此时可能是负数，也就意味着商誉减值的情况下，母公司个别报表的长期投资可能不减值。
疑问，我个人偏向第二种方式。采取第一种方法时，感觉不符合长期投资股权投资的定义。采取第二种方法时，把商誉资产组和初始投资股权标的分开，感觉也有不妥之处，望版主指点。

回答人：chenyiwei
你的第二种做法相对合理。个别报表层面长期股权投资的可收回金额与合并报表层面商誉所属资产组的可收回金额存在联系，也有区别。具体区别可参考《瑞华研究 2010 ～ 2019 汇编》之“问题1-3-22（关于并购重组中对赌期结束减值测试中减值额如何计算的问题）”。